【裁判字號】    98,訴,334
【裁判日期】    980428
【裁判案由】    違反毒品危害防制條例
【裁判全文】
臺灣屏東地方法院刑事判決               98年度訴字第334號
公  訴  人  臺灣屏東地方法院檢察署檢察官
被      告  甲○○
上列被告因違反毒品危害防制條例案件，經檢察官提起公訴（98
年度毒偵字第291 號），本院裁定改依簡式審判程序審理，判決
如下：
    主  文
甲○○施用第一級毒品，累犯，處有期徒刑陸月，如易科罰金，
以新臺幣壹仟元折算壹日。
    事  實
一、甲○○前因施用毒品案件，經臺灣屏東地方法院檢察署檢察
    官起訴併聲請強制戒治，強制戒治部分，經本院以90年度毒
    聲字第581 號裁定送戒治處所施以強制戒治，刑罰部分，經
    本院以90年度訴字第201 號判處應執行有期徒刑1 年5 月確
    定，嗣該強制戒治經本院以91年度毒聲字第32號裁定停止戒
    治付保護管束，於保護管束期間再因施用毒品案件，經本院
    以91年度毒聲字第408 號裁定撤銷停止戒治，再施以強制戒
    治，於民國91年9 月3 日強制戒治期滿，上開違反毒品危害
    防制條例案件，復經臺灣高等法院高雄分院以91年度上訴字
    第1282號判處應執行有期徒刑8 月確定。上開有期徒刑接續
    執行，於93年3 月29日假釋出獄，於93年8 月28日假釋期滿
    未經撤銷假釋，以已執行完畢論；又於95年間因施用毒品及
    恐嚇案件，經本院判處有期徒刑1 年2 月及1 年確定在案，
    經減刑後並定其應執行之刑為1 年，於97年4 月15日因縮短
    刑期假釋出監，假釋期間付保護管束，於97年10月26日假釋
    期滿未經撤銷假釋，以已執行完畢論。
二、詎其仍不思悔悟，明知海洛因業經公告列為毒品危害防制條
    例第2 條第2 項之第一級毒品，不得非法持有、施用，仍基
    於施用第一級毒品海洛因之犯意，97年12月20日下午4 時許
    ，在屏東縣屏東市○○路870 巷5 弄5 號其住處內，以將第
    一級毒品海洛因置入針筒注射方式，施用第一級毒品海洛因
    1 次。嗣於97年12月22日下午4 時50分許，在屏東縣屏東市
    ○○路與仁愛路口為警盤查時，在有偵查犯罪權限之機關或
    人員尚未發覺其上揭犯行前，主動向承辦警員坦承犯行，嗣
    並接受裁判。
三、案經屏東縣警察局屏東分局報請臺灣屏東地方法院檢察署檢
    察官偵查起訴。
    理  由
一、本件被告甲○○犯係死刑、無期徒刑、最輕本刑為3 年以上
    有期徒刑以外之罪，其於本院準備程序中就前揭被訴事實為
    有罪之陳述，經受命法官告知簡式審判程序之旨，並聽取其
    與公訴人之意見後，本院認無不得或不宜改依簡式審判程序
    進行之處，爰依刑事訴訟法第273 條之1 第1 項、第284 條
    之1 ，本院合議庭裁定由受命法官獨任依簡式審判程序審理
    ；又簡式審判程序之證據調查，依刑事訴訟法第273 條之2
    規定，不受同法第159 條第1 項審判外陳述排除之限制，再
    被告對於卷內之各項證據，亦不爭執證據能力，故卷內所列
    之各項證據，自得作為證據，合先敘明。
二、上揭事實，業據被告於警訊及本院審理時坦承不諱，而被告
    為警所採集之尿液檢體，經送請台灣檢驗科技股份有限公司
    檢驗，結果呈鴉片類陽性反應，有該公司98年1 月6 日編號
    ＫＨ2008C0000000濫用藥物尿液檢驗報告1 份在卷可稽。足
    認被告上開自白顯與事實相符，堪信為真實。本件事證明確
    ，被告犯行洵堪認定。
三、按毒品危害防制條例於92年7 月9 日修正公布，其中第20條
    、第23條將施用毒品之刑事處遇程序，區分為「初犯」、「
    5 年內再犯」、「5 年後再犯」，而依立法理由觀之，僅限
    於「初犯」、「5 年後再犯」，始應先經觀察、勒戒或強制
    戒治程序，倘被告於5 年內已再犯，經依法追訴處罰，縱其
    第3 次（或第3 次以上）再度施用毒品之時間，在初犯經觀
    察、勒戒或強制戒治執行完畢釋放5 年以後，已不合於「5
    年後再犯」之規定，且因已於「5 年內再犯」，顯見其再犯
    率甚高，原實施觀察、勒戒或強制戒治，已無法收其實效，
    即應依該條例第10條處罰，最高法院95年5 月9 日95年度第
    7 次刑事庭會議決議可資參照。查被告如事實欄之施用毒品
    事實經強制戒治之事實，此有臺灣屏東地方法院檢察署刑案
    資料查註紀錄表、臺灣高等法院被告前案紀錄表各1 份在卷
    可按，是被告既已於強制戒治執行完畢後5 年內再犯施用毒
    品案件，並經法院論罪科刑，即非屬前述「5 年後再犯」之
    情形，檢察官自應依法追訴。從而，本件事證明確，被告犯
    行洵堪認定，應依法論科。
四、按海洛因係毒品危害防制條例第2 條第2 項第1 款所定之第
    一級毒品，不得非法持有、施用。故核被告所為，係犯毒品
    危害防制條例第10條第1 項施用第一級毒品罪。其於施用海
    洛因前持有海洛因犯行，為其施用之高度行為所吸收，不另
    論罪。查被告有事實欄所載論罪科刑執行之情形，此有臺灣
    屏東地方法院檢察署刑案資料查註紀錄表及臺灣高等法院被
    告前案紀錄表各1 份在卷可查，其受有期徒刑執行完畢後，
    5 年之內再犯有期徒刑以上刑之本罪，為累犯，應依刑法第
    47條第1 項規定加重其刑。至被告於施用毒品犯行後，在有
    偵查犯罪權限之機關或人員尚未發覺其上揭犯行前，主動向
    承辦警員坦承犯行，嗣並接受偵訊，有屏東縣警察局屏東分
    局民和派出所刑事案件報告書、偵查報告、警局筆錄及本院
    公務電話記錄各1 份在卷可佐，其對於未發覺之犯罪自首而
    受裁判，爰依刑法第62條之規定減輕其刑，並依法先加後減
    之。爰審酌被告曾因施用毒品經送勒戒處所施以強制戒治後
    ，仍未能戒斷其施用毒品之惡習，足見其陷溺已深，惟因施
    用毒品僅係戕害其自己身心並無加害他人，此次施用毒品次
    數僅1 次，且其犯罪後坦承犯行、態度尚稱良好等一切情狀
    ，量處如主文所示之刑；又審酌其年齡、職業、收入、社會
    地位等節，並諭知易科罰金之折算標準如主文所示，以資儆
    懲。
據上論斷，應依刑事訴訟法第273 條之1第1項、第299 條第1 項
前段，毒品危害防制條例第10條第1 項，刑法第11條前段、第41
條第1 項前段、第47條第1 項、第62條，判決如主文。
本案經檢察官劉昀到庭執行職務。
中    華    民    國    98    年    4     月    28    日
                  刑事第一庭  法  官  許蓓雯
以上正本證明與原本無異。
如不服本判決應於收受判決後10日內向本院提出上訴書狀，並應
敘述具體理由；其未敘述上訴理由者，應於上訴期間屆滿後20日
內向本院補提理由書（均須按他造當事人之人數附繕本）「切勿
逕送上級法院」。
                              書記官  鄭美雀
中    華    民    國    98    年    4     月    29    日
本案論罪科刑法條：
毒品危害防制條例第10條第1項
施用第一級毒品者，處六月以上五年以下有期徒刑。


司法院資訊處製作；財團法人民間司法改革基金會備份。
